almmaiduvvan	almmaiduvvat+V+IV+PrfPrc
almmaiduvvan	almmaiduvvat+V+IV+Actio+Nom
almmaiduvvan	almmaiduvvat+V+IV+Actio+Gen
almmaiduvvan	almmaiduvvat+V+IV+Actio+Acc
almmaiduvvan	almmaiduvvat+V+IV+Der/n+N+Sg+Nom
almmaiduvvan	almmaiduvvat+V+IV+Der/n+N+Sg+Gen
barggastuvvan	bargat+V+TV+Der/stuvva+V+PrfPrc
barggastuvvan	bargat+V+TV+Der/stuvva+V+Actio+Nom
barggastuvvan	bargat+V+TV+Der/stuvva+V+Actio+Gen
barggastuvvan	bargat+V+TV+Der/stuvva+V+Actio+Acc
barggastuvvan	bargat+V+TV+Der/stuvva+V+Der/n+N+Sg+Nom
barggastuvvan	bargat+V+TV+Der/stuvva+V+Der/n+N+Sg+Gen
barggastuvvan	barggastuvvat+V+IV+PrfPrc
barggastuvvan	barggastuvvat+V+IV+Actio+Nom
barggastuvvan	barggastuvvat+V+IV+Actio+Gen
barggastuvvan	barggastuvvat+V+IV+Actio+Acc
barggastuvvan	barggastuvvat+V+IV+Der/n+N+Sg+Nom
barggastuvvan	barggastuvvat+V+IV+Der/n+N+Sg+Gen
bahkkahuvvan	bahkkahuvvat+V+IV+PrfPrc
bahkkahuvvan	bahkkahuvvat+V+IV+Actio+Nom
bahkkahuvvan	bahkkahuvvat+V+IV+Actio+Gen
bahkkahuvvan	bahkkahuvvat+V+IV+Actio+Acc
bahkkahuvvan	bahkkahuvvat+V+IV+Der/n+N+Sg+Nom
bahkkahuvvan	bahkkahuvvat+V+IV+Der/n+N+Sg+Gen
bahkkašuvvan	bahkkašuvvat+V+IV+PrfPrc
bahkkašuvvan	bahkkašuvvat+V+IV+Actio+Nom
bahkkašuvvan	bahkkašuvvat+V+IV+Actio+Gen
bahkkašuvvan	bahkkašuvvat+V+IV+Actio+Acc
bahkkašuvvan	bahkkašuvvat+V+IV+Der/n+N+Sg+Nom
bahkkašuvvan	bahkkašuvvat+V+IV+Der/n+N+Sg+Gen
bartahuvvan	barta+N+Cmp/SgNom+Cmp#huvva+N+Ess
bartahuvvan	barta+N+Cmp/SgNom+Cmp#huvva+N+Sg+Nom+PxSg1
bartahuvvan	barta+N+Cmp/SgNom+Cmp#huvva+N+Sg+Gen+PxSg1
bartahuvvan	barta+N+Cmp/SgNom+Cmp#huvva+N+Sg+Acc+PxSg1
bartašuvvan	barta+N+Cmp/SgNom+Cmp#šuvva+N+Ess
bartašuvvan	barta+N+Cmp/SgNom+Cmp#šuvva+N+Sg+Nom+PxSg1
bartašuvvan	barta+N+Cmp/SgNom+Cmp#šuvva+N+Sg+Gen+PxSg1
bartašuvvan	barta+N+Cmp/SgNom+Cmp#šuvva+N+Sg+Acc+PxSg1
bartašuvvan	barta+N+Cmp/SgNom+Cmp#šuvvat+V+IV+Der/n+N+Sg+Nom
bartašuvvan	barta+N+Cmp/SgNom+Cmp#šuvvat+V+IV+Der/n+N+Sg+Gen
dolkkastuvvan	dolkat+V+IV+Der/stuvva+V+PrfPrc
dolkkastuvvan	dolkat+V+IV+Der/stuvva+V+Actio+Nom
dolkkastuvvan	dolkat+V+IV+Der/stuvva+V+Actio+Gen
dolkkastuvvan	dolkat+V+IV+Der/stuvva+V+Actio+Acc
dolkkastuvvan	dolkat+V+IV+Der/stuvva+V+Der/n+N+Sg+Nom
dolkkastuvvan	dolkat+V+IV+Der/stuvva+V+Der/n+N+Sg+Gen
duolmmastuvvan	duolbmat+V+TV+Der/stuvva+V+PrfPrc
duolmmastuvvan	duolbmat+V+TV+Der/stuvva+V+Actio+Nom
duolmmastuvvan	duolbmat+V+TV+Der/stuvva+V+Actio+Gen
duolmmastuvvan	duolbmat+V+TV+Der/stuvva+V+Actio+Acc
duolmmastuvvan	duolbmat+V+TV+Der/stuvva+V+Der/n+N+Sg+Nom
duolmmastuvvan	duolbmat+V+TV+Der/stuvva+V+Der/n+N+Sg+Gen
duolmmastuvvan	duolmmastuvvat+V+TV+PrfPrc
duolmmastuvvan	duolmmastuvvat+V+TV+Actio+Nom
duolmmastuvvan	duolmmastuvvat+V+TV+Actio+Gen
duolmmastuvvan	duolmmastuvvat+V+TV+Actio+Acc
duolmmastuvvan	duolmmastuvvat+V+TV+Der/n+N+Sg+Nom
duolmmastuvvan	duolmmastuvvat+V+TV+Der/n+N+Sg+Gen
duššastuvvan	duššat+V+IV+Der/stuvva+V+PrfPrc
duššastuvvan	duššat+V+IV+Der/stuvva+V+Actio+Nom
duššastuvvan	duššat+V+IV+Der/stuvva+V+Actio+Gen
duššastuvvan	duššat+V+IV+Der/stuvva+V+Actio+Acc
duššastuvvan	duššat+V+IV+Der/stuvva+V+Der/n+N+Sg+Nom
duššastuvvan	duššat+V+IV+Der/stuvva+V+Der/n+N+Sg+Gen
duššastuvvan	duššastuvvat+V+IV+PrfPrc
duššastuvvan	duššastuvvat+V+IV+Actio+Nom
duššastuvvan	duššastuvvat+V+IV+Actio+Gen
duššastuvvan	duššastuvvat+V+IV+Actio+Acc
duššastuvvan	duššastuvvat+V+IV+Der/n+N+Sg+Nom
duššastuvvan	duššastuvvat+V+IV+Der/n+N+Sg+Gen
dahpahuvvan	dahpa+N+Cmp/SgNom+Cmp#huvva+N+Ess
dahpahuvvan	dahpa+N+Cmp/SgNom+Cmp#huvva+N+Sg+Nom+PxSg1
dahpahuvvan	dahpa+N+Cmp/SgNom+Cmp#huvva+N+Sg+Gen+PxSg1
dahpahuvvan	dahpa+N+Cmp/SgNom+Cmp#huvva+N+Sg+Acc+PxSg1
dahpahuvvan	dahpa+N+Der/huvva+V+IV+PrfPrc
dahpahuvvan	dahpa+N+Der/huvva+V+IV+Actio+Nom
dahpahuvvan	dahpa+N+Der/huvva+V+IV+Actio+Gen
dahpahuvvan	dahpa+N+Der/huvva+V+IV+Actio+Acc
dahpahuvvan	dahpa+N+Der/huvva+V+IV+Der/n+N+Sg+Nom
dahpahuvvan	dahpa+N+Der/huvva+V+IV+Der/n+N+Sg+Gen
givssastuvvan	giksat+V+IV+Der/stuvva+V+PrfPrc
givssastuvvan	giksat+V+IV+Der/stuvva+V+Actio+Nom
givssastuvvan	giksat+V+IV+Der/stuvva+V+Actio+Gen
givssastuvvan	giksat+V+IV+Der/stuvva+V+Actio+Acc
givssastuvvan	giksat+V+IV+Der/stuvva+V+Der/n+N+Sg+Nom
givssastuvvan	giksat+V+IV+Der/stuvva+V+Der/n+N+Sg+Gen
heahppašuvvan	heahppašuvvat+V+IV+PrfPrc
heahppašuvvan	heahppašuvvat+V+IV+Actio+Nom
heahppašuvvan	heahppašuvvat+V+IV+Actio+Gen
heahppašuvvan	heahppašuvvat+V+IV+Actio+Acc
heahppašuvvan	heahppašuvvat+V+IV+Der/n+N+Sg+Nom
heahppašuvvan	heahppašuvvat+V+IV+Der/n+N+Sg+Gen
jalostuvvan	jallut+V+IV+Der/stuvva+V+PrfPrc
jalostuvvan	jallut+V+IV+Der/stuvva+V+Actio+Nom
jalostuvvan	jallut+V+IV+Der/stuvva+V+Actio+Gen
jalostuvvan	jallut+V+IV+Der/stuvva+V+Actio+Acc
jalostuvvan	jallut+V+IV+Der/stuvva+V+Der/n+N+Sg+Nom
jalostuvvan	jallut+V+IV+Der/stuvva+V+Der/n+N+Sg+Gen
liikkastuvvan	liikkastuvvat+V+IV+PrfPrc
liikkastuvvan	liikkastuvvat+V+IV+Actio+Nom
liikkastuvvan	liikkastuvvat+V+IV+Actio+Gen
liikkastuvvan	liikkastuvvat+V+IV+Actio+Acc
liikkastuvvan	liikkastuvvat+V+IV+Der/n+N+Sg+Nom
liikkastuvvan	liikkastuvvat+V+IV+Der/n+N+Sg+Gen
laddiluvvan	laddat+V+IV+Actor+N+Cmp/SgGen+Cmp#luvvat+V+IV+Der/n+N+Sg+Nom
laddiluvvan	laddat+V+IV+Actor+N+Cmp/SgGen+Cmp#luvvat+V+IV+Der/n+N+Sg+Gen
laddiluvvan	laddat+V+IV+Actor+N+Cmp/SgNom+Cmp#luvvat+V+IV+Der/n+N+Sg+Nom
laddiluvvan	laddat+V+IV+Actor+N+Cmp/SgNom+Cmp#luvvat+V+IV+Der/n+N+Sg+Gen
lamastuvvan	lapmat+V+IV+Der/stuvva+V+PrfPrc
lamastuvvan	lapmat+V+IV+Der/stuvva+V+Actio+Nom
lamastuvvan	lapmat+V+IV+Der/stuvva+V+Actio+Gen
lamastuvvan	lapmat+V+IV+Der/stuvva+V+Actio+Acc
lamastuvvan	lapmat+V+IV+Der/stuvva+V+Der/n+N+Sg+Nom
lamastuvvan	lapmat+V+IV+Der/stuvva+V+Der/n+N+Sg+Gen
lanjastuvvan	latnjat+V+TV+Der/stuvva+V+PrfPrc
lanjastuvvan	latnjat+V+TV+Der/stuvva+V+Actio+Nom
lanjastuvvan	latnjat+V+TV+Der/stuvva+V+Actio+Gen
lanjastuvvan	latnjat+V+TV+Der/stuvva+V+Actio+Acc
lanjastuvvan	latnjat+V+TV+Der/stuvva+V+Der/n+N+Sg+Nom
lanjastuvvan	latnjat+V+TV+Der/stuvva+V+Der/n+N+Sg+Gen
mannoluvvan	mannu+N+Cmp/SgNom+Cmp#luvvat+V+IV+Der/n+N+Sg+Nom
mannoluvvan	mannu+N+Cmp/SgNom+Cmp#luvvat+V+IV+Der/n+N+Sg+Gen
manahuvvan	manna+N+Der/huvva+V+IV+PrfPrc
manahuvvan	manna+N+Der/huvva+V+IV+Actio+Nom
manahuvvan	manna+N+Der/huvva+V+IV+Actio+Gen
manahuvvan	manna+N+Der/huvva+V+IV+Actio+Acc
manahuvvan	manna+N+Der/huvva+V+IV+Der/n+N+Sg+Nom
manahuvvan	manna+N+Der/huvva+V+IV+Der/n+N+Sg+Gen
suivvastuvvan	suivvastuvvat+V+IV+PrfPrc
suivvastuvvan	suivvastuvvat+V+IV+Actio+Nom
suivvastuvvan	suivvastuvvat+V+IV+Actio+Gen
suivvastuvvan	suivvastuvvat+V+IV+Actio+Acc
suivvastuvvan	suivvastuvvat+V+IV+Der/n+N+Sg+Nom
suivvastuvvan	suivvastuvvat+V+IV+Der/n+N+Sg+Gen
sagahuvvan	saga+N+Der/huvva+V+IV+PrfPrc
sagahuvvan	saga+N+Der/huvva+V+IV+Actio+Nom
sagahuvvan	saga+N+Der/huvva+V+IV+Actio+Gen
sagahuvvan	saga+N+Der/huvva+V+IV+Actio+Acc
sagahuvvan	saga+N+Der/huvva+V+IV+Der/n+N+Sg+Nom
sagahuvvan	saga+N+Der/huvva+V+IV+Der/n+N+Sg+Gen
sagahuvvan	saga+N+Cmp/SgGen+Cmp#huvva+N+Ess
sagahuvvan	saga+N+Cmp/SgGen+Cmp#huvva+N+Sg+Nom+PxSg1
sagahuvvan	saga+N+Cmp/SgGen+Cmp#huvva+N+Sg+Gen+PxSg1
sagahuvvan	saga+N+Cmp/SgGen+Cmp#huvva+N+Sg+Acc+PxSg1
sagahuvvan	saga+N+Cmp/SgNom+Cmp#huvva+N+Ess
sagahuvvan	saga+N+Cmp/SgNom+Cmp#huvva+N+Sg+Nom+PxSg1
sagahuvvan	saga+N+Cmp/SgNom+Cmp#huvva+N+Sg+Gen+PxSg1
sagahuvvan	saga+N+Cmp/SgNom+Cmp#huvva+N+Sg+Acc+PxSg1
sagahuvvan	sagaheapme+A+Der/huvva+V+IV+PrfPrc
sagahuvvan	sagaheapme+A+Der/huvva+V+IV+Actio+Nom
sagahuvvan	sagaheapme+A+Der/huvva+V+IV+Actio+Gen
sagahuvvan	sagaheapme+A+Der/huvva+V+IV+Actio+Acc
sagahuvvan	sagaheapme+A+Der/huvva+V+IV+Der/n+N+Sg+Nom
sagahuvvan	sagaheapme+A+Der/huvva+V+IV+Der/n+N+Sg+Gen
varahuvvan	varra+N+Der/huvva+V+IV+PrfPrc
varahuvvan	varra+N+Der/huvva+V+IV+Actio+Nom
varahuvvan	varra+N+Der/huvva+V+IV+Actio+Gen
varahuvvan	varra+N+Der/huvva+V+IV+Actio+Acc
varahuvvan	varra+N+Der/huvva+V+IV+Der/n+N+Sg+Nom
varahuvvan	varra+N+Der/huvva+V+IV+Der/n+N+Sg+Gen
varahuvvan	varra+N+Cmp/SgGen+Cmp#huvva+N+Ess
varahuvvan	varra+N+Cmp/SgGen+Cmp#huvva+N+Sg+Nom+PxSg1
varahuvvan	varra+N+Cmp/SgGen+Cmp#huvva+N+Sg+Gen+PxSg1
varahuvvan	varra+N+Cmp/SgGen+Cmp#huvva+N+Sg+Acc+PxSg1
varahuvvan	varahuvvat+V+IV+PrfPrc
varahuvvan	varahuvvat+V+IV+Actio+Nom
varahuvvan	varahuvvat+V+IV+Actio+Gen
varahuvvan	varahuvvat+V+IV+Actio+Acc
varahuvvan	varahuvvat+V+IV+Der/n+N+Sg+Nom
varahuvvan	varahuvvat+V+IV+Der/n+N+Sg+Gen
varahuvvan	varaheapme+A+Der/huvva+V+IV+PrfPrc
varahuvvan	varaheapme+A+Der/huvva+V+IV+Actio+Nom
varahuvvan	varaheapme+A+Der/huvva+V+IV+Actio+Gen
varahuvvan	varaheapme+A+Der/huvva+V+IV+Actio+Acc
varahuvvan	varaheapme+A+Der/huvva+V+IV+Der/n+N+Sg+Nom
varahuvvan	varaheapme+A+Der/huvva+V+IV+Der/n+N+Sg+Gen
arvvohuvvan	arvu+N+Der/huvva+V+IV+PrfPrc
arvvohuvvan	arvu+N+Der/huvva+V+IV+Actio+Nom
arvvohuvvan	arvu+N+Der/huvva+V+IV+Actio+Gen
arvvohuvvan	arvu+N+Der/huvva+V+IV+Actio+Acc
arvvohuvvan	arvu+N+Der/huvva+V+IV+Der/n+N+Sg+Nom
arvvohuvvan	arvu+N+Der/huvva+V+IV+Der/n+N+Sg+Gen
arvvohuvvan	arvu+N+Cmp/SgGen+Cmp#huvva+N+Ess
arvvohuvvan	arvu+N+Cmp/SgGen+Cmp#huvva+N+Sg+Nom+PxSg1
arvvohuvvan	arvu+N+Cmp/SgGen+Cmp#huvva+N+Sg+Gen+PxSg1
arvvohuvvan	arvu+N+Cmp/SgGen+Cmp#huvva+N+Sg+Acc+PxSg1
arvvohuvvan	arvvoheapme+A+Der/huvva+V+IV+PrfPrc
arvvohuvvan	arvvoheapme+A+Der/huvva+V+IV+Actio+Nom
arvvohuvvan	arvvoheapme+A+Der/huvva+V+IV+Actio+Gen
arvvohuvvan	arvvoheapme+A+Der/huvva+V+IV+Actio+Acc
arvvohuvvan	arvvoheapme+A+Der/huvva+V+IV+Der/n+N+Sg+Nom
arvvohuvvan	arvvoheapme+A+Der/huvva+V+IV+Der/n+N+Sg+Gen
arvvosmuvvan	arvvosmuvvat+V+IV+PrfPrc
arvvosmuvvan	arvvosmuvvat+V+IV+Actio+Nom
arvvosmuvvan	arvvosmuvvat+V+IV+Actio+Gen
arvvosmuvvan	arvvosmuvvat+V+IV+Actio+Acc
arvvosmuvvan	arvvosmuvvat+V+IV+Der/n+N+Sg+Nom
arvvosmuvvan	arvvosmuvvat+V+IV+Der/n+N+Sg+Gen
ađaiduvvan	ađaiduvvat+V+IV+PrfPrc
ađaiduvvan	ađaiduvvat+V+IV+Actio+Nom
ađaiduvvan	ađaiduvvat+V+IV+Actio+Gen
ađaiduvvan	ađaiduvvat+V+IV+Actio+Acc
ađaiduvvan	ađaiduvvat+V+IV+Der/n+N+Sg+Nom
ađaiduvvan	ađaiduvvat+V+IV+Der/n+N+Sg+Gen
čalmmastuvvan	čalbmat+V+TV+Der/stuvva+V+PrfPrc
čalmmastuvvan	čalbmat+V+TV+Der/stuvva+V+Actio+Nom
čalmmastuvvan	čalbmat+V+TV+Der/stuvva+V+Actio+Gen
čalmmastuvvan	čalbmat+V+TV+Der/stuvva+V+Actio+Acc
čalmmastuvvan	čalbmat+V+TV+Der/stuvva+V+Der/n+N+Sg+Nom
čalmmastuvvan	čalbmat+V+TV+Der/stuvva+V+Der/n+N+Sg+Gen
čuogastuvvan	čuohkat+V+TV+Der/stuvva+V+PrfPrc
čuogastuvvan	čuohkat+V+TV+Der/stuvva+V+Actio+Nom
čuogastuvvan	čuohkat+V+TV+Der/stuvva+V+Actio+Gen
čuogastuvvan	čuohkat+V+TV+Der/stuvva+V+Actio+Acc
čuogastuvvan	čuohkat+V+TV+Der/stuvva+V+Der/n+N+Sg+Nom
čuogastuvvan	čuohkat+V+TV+Der/stuvva+V+Der/n+N+Sg+Gen
čuogastuvvan	čuogastuvvat+V+TV+PrfPrc
čuogastuvvan	čuogastuvvat+V+TV+Actio+Nom
čuogastuvvan	čuogastuvvat+V+TV+Actio+Gen
čuogastuvvan	čuogastuvvat+V+TV+Actio+Acc
čuogastuvvan	čuogastuvvat+V+TV+Der/n+N+Sg+Nom
čuogastuvvan	čuogastuvvat+V+TV+Der/n+N+Sg+Gen
čazahuvvan	čahca+Sem/Plc+N+Der/huvva+V+IV+PrfPrc
čazahuvvan	čahca+Sem/Plc+N+Der/huvva+V+IV+Actio+Nom
čazahuvvan	čahca+Sem/Plc+N+Der/huvva+V+IV+Actio+Gen
čazahuvvan	čahca+Sem/Plc+N+Der/huvva+V+IV+Actio+Acc
čazahuvvan	čahca+Sem/Plc+N+Der/huvva+V+IV+Der/n+N+Sg+Nom
čazahuvvan	čahca+Sem/Plc+N+Der/huvva+V+IV+Der/n+N+Sg+Gen
čazahuvvan	čahca+Sem/Plc+N+Cmp/SgGen+Cmp#huvva+N+Ess
čazahuvvan	čahca+Sem/Plc+N+Cmp/SgGen+Cmp#huvva+N+Sg+Nom+PxSg1
čazahuvvan	čahca+Sem/Plc+N+Cmp/SgGen+Cmp#huvva+N+Sg+Gen+PxSg1
čazahuvvan	čahca+Sem/Plc+N+Cmp/SgGen+Cmp#huvva+N+Sg+Acc+PxSg1
baggehaddan	bagget+V+TV+Der/h+V+Der/adda+V+PrfPrc
baggehaddan	bagget+V+TV+Der/h+V+Der/adda+V+Actio+Nom
baggehaddan	bagget+V+TV+Der/h+V+Der/adda+V+Actio+Gen
baggehaddan	bagget+V+TV+Der/h+V+Der/adda+V+Actio+Acc
baggehaddan	bagget+V+TV+Der/h+V+Der/adda+V+Der/n+N+Sg+Nom
baggehallan	bagget+V+TV+Der/h+V+Der/alla+V+PrfPrc
baggehallan	bagget+V+TV+Der/h+V+Der/alla+V+Actio+Nom
baggehallan	bagget+V+TV+Der/h+V+Der/alla+V+Actio+Gen
baggehallan	bagget+V+TV+Der/h+V+Der/alla+V+Actio+Acc
baggehallan	bagget+V+TV+Der/h+V+Der/alla+V+Der/n+N+Sg+Nom
baggehallan	bagget+V+TV+Der/halla+V+PrfPrc
baggehallan	bagget+V+TV+Der/halla+V+Actio+Nom
baggehallan	bagget+V+TV+Der/halla+V+Actio+Gen
baggehallan	bagget+V+TV+Der/halla+V+Actio+Acc
baggehallan	bagget+V+TV+Der/halla+V+Der/n+N+Sg+Nom
baggehallan	bagget+V+TV+Der/halla+V+Der/n+N+Sg+Gen
dahppohallan	dahppat+V+TV+Der/PassS+V+Der/h+V+Der/alla+V+PrfPrc
dahppohallan	dahppat+V+TV+Der/PassS+V+Der/h+V+Der/alla+V+Actio+Nom
dahppohallan	dahppat+V+TV+Der/PassS+V+Der/h+V+Der/alla+V+Actio+Gen
dahppohallan	dahppat+V+TV+Der/PassS+V+Der/h+V+Der/alla+V+Actio+Acc
dahppohallan	dahppat+V+TV+Der/PassS+V+Der/h+V+Der/alla+V+Der/n+N+Sg+Nom
dahppohallan	dahppat+V+TV+Der/PassS+V+Der/h+V+Der/alla+V+Der/n+N+Sg+Gen
govssahallan	goksat+V+TV+Der/halla+V+PrfPrc
govssahallan	goksat+V+TV+Der/halla+V+Actio+Nom
govssahallan	goksat+V+TV+Der/halla+V+Actio+Gen
govssahallan	goksat+V+TV+Der/halla+V+Actio+Acc
govssahallan	goksat+V+TV+Der/halla+V+Der/n+N+Sg+Nom
govssahallan	goksat+V+TV+Der/halla+V+Der/n+N+Sg+Gen
govssahallan	goksat+V+TV+Der/h+V+Der/alla+V+PrfPrc
govssahallan	goksat+V+TV+Der/h+V+Der/alla+V+Actio+Nom
govssahallan	goksat+V+TV+Der/h+V+Der/alla+V+Actio+Gen
govssahallan	goksat+V+TV+Der/h+V+Der/alla+V+Actio+Acc
govssahallan	goksat+V+TV+Der/h+V+Der/alla+V+Der/n+N+Sg+Nom
govssahallan	govssahallat+V+IV+PrfPrc
govssahallan	govssahallat+V+IV+Actio+Nom
govssahallan	govssahallat+V+IV+Actio+Gen
govssahallan	govssahallat+V+IV+Actio+Acc
govssahallan	govssahallat+V+IV+Der/n+N+Sg+Nom
govssahallan	govssahallat+V+IV+Der/n+N+Sg+Gen
guođahallan	guođahit+V+TV+Der/alla+V+PrfPrc
guođahallan	guođahit+V+TV+Der/alla+V+Actio+Nom
guođahallan	guođahit+V+TV+Der/alla+V+Actio+Gen
guođahallan	guođahit+V+TV+Der/alla+V+Actio+Acc
guođahallan	guođahit+V+TV+Der/alla+V+Der/n+N+Sg+Nom
guođahallan	guođahallat+V+TV+PrfPrc
guođahallan	guođahallat+V+TV+Actio+Nom
guođahallan	guođahallat+V+TV+Actio+Gen
guođahallan	guođahallat+V+TV+Actio+Acc
guođahallan	guođahallat+V+TV+Der/n+N+Sg+Nom
gaskkahaddan	gaskat+V+IV+Der/h+V+Der/adda+V+PrfPrc
gaskkahaddan	gaskat+V+IV+Der/h+V+Der/adda+V+Actio+Nom
gaskkahaddan	gaskat+V+IV+Der/h+V+Der/adda+V+Actio+Gen
gaskkahaddan	gaskat+V+IV+Der/h+V+Der/adda+V+Actio+Acc
gaskkahaddan	gaskat+V+IV+Der/h+V+Der/adda+V+Der/n+N+Sg+Nom
gaskkahallan	gaskat+V+IV+Der/h+V+Der/alla+V+PrfPrc
gaskkahallan	gaskat+V+IV+Der/h+V+Der/alla+V+Actio+Nom
gaskkahallan	gaskat+V+IV+Der/h+V+Der/alla+V+Actio+Gen
gaskkahallan	gaskat+V+IV+Der/h+V+Der/alla+V+Actio+Acc
gaskkahallan	gaskat+V+IV+Der/h+V+Der/alla+V+Der/n+N+Sg+Nom
gaskkahallan	gaskat+V+IV+Der/h+V+Der/alla+V+PrfPrc
gaskkahallan	gaskat+V+IV+Der/h+V+Der/alla+V+Actio+Nom
gaskkahallan	gaskat+V+IV+Der/h+V+Der/alla+V+Actio+Gen
gaskkahallan	gaskat+V+IV+Der/h+V+Der/alla+V+Actio+Acc
gaskkahallan	gaskat+V+IV+Der/h+V+Der/alla+V+Der/n+N+Sg+Nom
heaittahallan	heaittahallat+V+IV+PrfPrc
heaittahallan	heaittahallat+V+IV+Actio+Nom
heaittahallan	heaittahallat+V+IV+Actio+Gen
heaittahallan	heaittahallat+V+IV+Actio+Acc
heaittahallan	heaittahallat+V+IV+Der/n+N+Sg+Nom
heaittahallan	heaittahallat+V+IV+Der/n+N+Sg+Gen
lassehallan	lasset+V+TV+Der/h+V+Der/alla+V+PrfPrc
lassehallan	lasset+V+TV+Der/h+V+Der/alla+V+Actio+Nom
lassehallan	lasset+V+TV+Der/h+V+Der/alla+V+Actio+Gen
lassehallan	lasset+V+TV+Der/h+V+Der/alla+V+Actio+Acc
lassehallan	lasset+V+TV+Der/h+V+Der/alla+V+Der/n+N+Sg+Nom
lassehallan	lasset+V+TV+Der/halla+V+PrfPrc
lassehallan	lasset+V+TV+Der/halla+V+Actio+Nom
lassehallan	lasset+V+TV+Der/halla+V+Actio+Gen
lassehallan	lasset+V+TV+Der/halla+V+Actio+Acc
lassehallan	lasset+V+TV+Der/halla+V+Der/n+N+Sg+Nom
lassehallan	lasset+V+TV+Der/halla+V+Der/n+N+Sg+Gen
manahallan	mannat+V+IV+Der/h+V+Der/alla+V+PrfPrc
manahallan	mannat+V+IV+Der/h+V+Der/alla+V+Actio+Nom
manahallan	mannat+V+IV+Der/h+V+Der/alla+V+Actio+Gen
manahallan	mannat+V+IV+Der/h+V+Der/alla+V+Actio+Acc
manahallan	mannat+V+IV+Der/h+V+Der/alla+V+Der/n+N+Sg+Nom
manahallan	manahit+V+TV+Der/alla+V+PrfPrc
manahallan	manahit+V+TV+Der/alla+V+Actio+Nom
manahallan	manahit+V+TV+Der/alla+V+Actio+Gen
manahallan	manahit+V+TV+Der/alla+V+Actio+Acc
manahallan	manahit+V+TV+Der/alla+V+Der/n+N+Sg+Nom
njuorddahallan	njuordat+V+IV+Der/h+V+Der/alla+V+PrfPrc
njuorddahallan	njuordat+V+IV+Der/h+V+Der/alla+V+Actio+Nom
njuorddahallan	njuordat+V+IV+Der/h+V+Der/alla+V+Actio+Gen
njuorddahallan	njuordat+V+IV+Der/h+V+Der/alla+V+Actio+Acc
njuorddahallan	njuordat+V+IV+Der/h+V+Der/alla+V+Der/n+N+Sg+Nom
oainnahallan	oainnahallat+V+IV+PrfPrc
oainnahallan	oainnahallat+V+IV+Actio+Nom
oainnahallan	oainnahallat+V+IV+Actio+Gen
oainnahallan	oainnahallat+V+IV+Actio+Acc
oainnahallan	oainnahallat+V+IV+Der/n+N+Sg+Nom
oainnahallan	oainnahallat+V+IV+Der/n+N+Sg+Gen
vuoittahallan	vuoittahallat+V+IV+PrfPrc
vuoittahallan	vuoittahallat+V+IV+Actio+Nom
vuoittahallan	vuoittahallat+V+IV+Actio+Gen
vuoittahallan	vuoittahallat+V+IV+Actio+Acc
vuoittahallan	vuoittahallat+V+IV+Der/n+N+Sg+Nom
vuoittahallan	vuoittahallat+V+IV+Der/n+N+Sg+Gen
čaimmahallan	čaimmahit+V+TV+Der/alla+V+PrfPrc
čaimmahallan	čaimmahit+V+TV+Der/alla+V+Actio+Nom
čaimmahallan	čaimmahit+V+TV+Der/alla+V+Actio+Gen
čaimmahallan	čaimmahit+V+TV+Der/alla+V+Actio+Acc
čaimmahallan	čaimmahit+V+TV+Der/alla+V+Der/n+N+Sg+Nom
čaimmahallan	čaibmat+V+TV+Der/halla+V+PrfPrc
čaimmahallan	čaibmat+V+TV+Der/halla+V+Actio+Nom
čaimmahallan	čaibmat+V+TV+Der/halla+V+Actio+Gen
čaimmahallan	čaibmat+V+TV+Der/halla+V+Actio+Acc
čaimmahallan	čaibmat+V+TV+Der/halla+V+Der/n+N+Sg+Nom
čaimmahallan	čaibmat+V+TV+Der/halla+V+Der/n+N+Sg+Gen
čaimmahallan	čaibmat+V+TV+Der/h+V+Der/alla+V+PrfPrc
čaimmahallan	čaibmat+V+TV+Der/h+V+Der/alla+V+Actio+Nom
čaimmahallan	čaibmat+V+TV+Der/h+V+Der/alla+V+Actio+Gen
čaimmahallan	čaibmat+V+TV+Der/h+V+Der/alla+V+Actio+Acc
čaimmahallan	čaibmat+V+TV+Der/h+V+Der/alla+V+Der/n+N+Sg+Nom
časkkahallan	časkkahallat+V+IV+PrfPrc
časkkahallan	časkkahallat+V+IV+Actio+Nom
časkkahallan	časkkahallat+V+IV+Actio+Gen
časkkahallan	časkkahallat+V+IV+Actio+Acc
časkkahallan	časkkahallat+V+IV+Der/n+N+Sg+Nom
časkkahallan	časkkahallat+V+IV+Der/n+N+Sg+Gen
buorranaddan	buorranaddat+V+IV+PrfPrc
buorranaddan	buorranaddat+V+IV+Actio+Nom
buorranaddan	buorranaddat+V+IV+Actio+Gen
buorranaddan	buorranaddat+V+IV+Actio+Acc
buorranaddan	buorranaddat+V+IV+Der/n+N+Sg+Nom
cakkastallan	caggat+V+TV+Der/st+V+Der/alla+V+PrfPrc
cakkastallan	caggat+V+TV+Der/st+V+Der/alla+V+Actio+Nom
cakkastallan	caggat+V+TV+Der/st+V+Der/alla+V+Actio+Gen
cakkastallan	caggat+V+TV+Der/st+V+Der/alla+V+Actio+Acc
cakkastallan	caggat+V+TV+Der/st+V+Der/alla+V+Der/n+N+Sg+Nom
cakkastallan	cakkastit+V+TV+Der/alla+V+PrfPrc
cakkastallan	cakkastit+V+TV+Der/alla+V+Actio+Nom
cakkastallan	cakkastit+V+TV+Der/alla+V+Actio+Gen
cakkastallan	cakkastit+V+TV+Der/alla+V+Actio+Acc
cakkastallan	cakkastit+V+TV+Der/alla+V+Der/n+N+Sg+Nom
cakkastallan	cakkastallat+V+TV+PrfPrc
cakkastallan	cakkastallat+V+TV+Actio+Nom
cakkastallan	cakkastallat+V+TV+Actio+Gen
cakkastallan	cakkastallat+V+TV+Actio+Acc
cakkastallan	cakkastallat+V+TV+Der/n+N+Sg+Nom
darvanastan	darvat+V+TV+Der/n+N+Cmp/SgNom+Cmp#astat+V+TV+Der/n+N+Sg+Nom
darvanastan	darvat+V+TV+Der/n+N+Cmp/SgNom+Cmp#astat+V+TV+Der/n+N+Sg+Gen
doamahallan	doapmat+V+IV+Der/h+V+Der/alla+V+PrfPrc
doamahallan	doapmat+V+IV+Der/h+V+Der/alla+V+Actio+Nom
doamahallan	doapmat+V+IV+Der/h+V+Der/alla+V+Actio+Gen
doamahallan	doapmat+V+IV+Der/h+V+Der/alla+V+Actio+Acc
doamahallan	doapmat+V+IV+Der/h+V+Der/alla+V+Der/n+N+Sg+Nom
doamahallan	doamahit+V+TV+Der/alla+V+PrfPrc
doamahallan	doamahit+V+TV+Der/alla+V+Actio+Nom
doamahallan	doamahit+V+TV+Der/alla+V+Actio+Gen
doamahallan	doamahit+V+TV+Der/alla+V+Actio+Acc
doamahallan	doamahit+V+TV+Der/alla+V+Der/n+N+Sg+Nom
duhkorahttan	duogur+N+Cmp/SgGen+Cmp#ahttat+V+IV+Der/n+N+Sg+Nom
duhkorahttan	duogur+N+Cmp/SgGen+Cmp#ahttat+V+IV+Der/n+N+Sg+Gen
dalvvastallan	dalvat+V+IV+Der/st+V+Der/alla+V+PrfPrc
dalvvastallan	dalvat+V+IV+Der/st+V+Der/alla+V+Actio+Nom
dalvvastallan	dalvat+V+IV+Der/st+V+Der/alla+V+Actio+Gen
dalvvastallan	dalvat+V+IV+Der/st+V+Der/alla+V+Actio+Acc
dalvvastallan	dalvat+V+IV+Der/st+V+Der/alla+V+Der/n+N+Sg+Nom
feberastan	feber+N+Cmp/SgNom+Cmp#astat+V+TV+Der/n+N+Sg+Nom
feberastan	feber+N+Cmp/SgNom+Cmp#astat+V+TV+Der/n+N+Sg+Gen
feberastan	feber+N+Cmp/SgGen+Cmp#astat+V+TV+Der/n+N+Sg+Nom
feberastan	feber+N+Cmp/SgGen+Cmp#astat+V+TV+Der/n+N+Sg+Gen
gierastaddan	gierrat+V+TV+Der/st+V+Der/adda+V+PrfPrc
gierastaddan	gierrat+V+TV+Der/st+V+Der/adda+V+Actio+Nom
gierastaddan	gierrat+V+TV+Der/st+V+Der/adda+V+Actio+Gen
gierastaddan	gierrat+V+TV+Der/st+V+Der/adda+V+Actio+Acc
gierastaddan	gierrat+V+TV+Der/st+V+Der/adda+V+Der/n+N+Sg+Nom
gierastallan	gierrat+V+TV+Der/st+V+Der/alla+V+PrfPrc
gierastallan	gierrat+V+TV+Der/st+V+Der/alla+V+Actio+Nom
gierastallan	gierrat+V+TV+Der/st+V+Der/alla+V+Actio+Gen
gierastallan	gierrat+V+TV+Der/st+V+Der/alla+V+Actio+Acc
gierastallan	gierrat+V+TV+Der/st+V+Der/alla+V+Der/n+N+Sg+Nom
goatnilastan	goadni+Sem/Hum+N+Cmp/SgGen+Cmp#lasta+N+Ess
goatnilastan	goadni+Sem/Hum+N+Cmp/SgGen+Cmp#lasta+N+Sg+Nom+PxSg1
goatnilastan	goadni+Sem/Hum+N+Cmp/SgGen+Cmp#lasta+N+Sg+Gen+PxSg1
goatnilastan	goadni+Sem/Hum+N+Cmp/SgGen+Cmp#lasta+N+Sg+Acc+PxSg1
goatnilastan	goatnil+Sem/Plc+N+Cmp/SgGen+Cmp#astat+V+TV+Der/n+N+Sg+Nom
goatnilastan	goatnil+Sem/Plc+N+Cmp/SgGen+Cmp#astat+V+TV+Der/n+N+Sg+Gen
goatnilastan	goatnil+Sem/Plc+N+Cmp/SgNom+Cmp#astat+V+TV+Der/n+N+Sg+Nom
goatnilastan	goatnil+Sem/Plc+N+Cmp/SgNom+Cmp#astat+V+TV+Der/n+N+Sg+Gen
govddastallan	govdat+V+IV+Der/st+V+Der/alla+V+PrfPrc
govddastallan	govdat+V+IV+Der/st+V+Der/alla+V+Actio+Nom
govddastallan	govdat+V+IV+Der/st+V+Der/alla+V+Actio+Gen
govddastallan	govdat+V+IV+Der/st+V+Der/alla+V+Actio+Acc
govddastallan	govdat+V+IV+Der/st+V+Der/alla+V+Der/n+N+Sg+Nom
gabbaladdan	gappas+A+Attr+Cmp#laddat+V+IV+Der/n+N+Sg+Nom
gabbaladdan	gappas+A+Attr+Cmp#laddat+V+IV+Der/n+N+Sg+Gen
gabbaladdan	gabba+Sem/Hum+Sem/Ani+N+Cmp/SgNom+Cmp#laddat+V+IV+Der/n+N+Sg+Nom
gabbaladdan	gabba+Sem/Hum+Sem/Ani+N+Cmp/SgNom+Cmp#laddat+V+IV+Der/n+N+Sg+Gen
gabbalastan	gappas+A+Attr+Cmp#lasta+N+Ess
gabbalastan	gappas+A+Attr+Cmp#lasta+N+Sg+Nom+PxSg1
gabbalastan	gappas+A+Attr+Cmp#lasta+N+Sg+Gen+PxSg1
gabbalastan	gappas+A+Attr+Cmp#lasta+N+Sg+Acc+PxSg1
gabbalastan	gabba+Sem/Hum+Sem/Ani+N+Cmp/SgNom+Cmp#lasta+N+Ess
gabbalastan	gabba+Sem/Hum+Sem/Ani+N+Cmp/SgNom+Cmp#lasta+N+Sg+Nom+PxSg1
gabbalastan	gabba+Sem/Hum+Sem/Ani+N+Cmp/SgNom+Cmp#lasta+N+Sg+Gen+PxSg1
gabbalastan	gabba+Sem/Hum+Sem/Ani+N+Cmp/SgNom+Cmp#lasta+N+Sg+Acc+PxSg1
jierpmastaddan	jierbmat+V+IV+Der/st+V+Der/adda+V+PrfPrc
jierpmastaddan	jierbmat+V+IV+Der/st+V+Der/adda+V+Actio+Nom
jierpmastaddan	jierbmat+V+IV+Der/st+V+Der/adda+V+Actio+Gen
jierpmastaddan	jierbmat+V+IV+Der/st+V+Der/adda+V+Actio+Acc
jierpmastaddan	jierbmat+V+IV+Der/st+V+Der/adda+V+Der/n+N+Sg+Nom
jierpmastallan	jierbmat+V+IV+Der/st+V+Der/alla+V+PrfPrc
jierpmastallan	jierbmat+V+IV+Der/st+V+Der/alla+V+Actio+Nom
jierpmastallan	jierbmat+V+IV+Der/st+V+Der/alla+V+Actio+Gen
jierpmastallan	jierbmat+V+IV+Der/st+V+Der/alla+V+Actio+Acc
jierpmastallan	jierbmat+V+IV+Der/st+V+Der/alla+V+Der/n+N+Sg+Nom
manastaddan	mannat+V+IV+Der/st+V+Der/adda+V+PrfPrc
manastaddan	mannat+V+IV+Der/st+V+Der/adda+V+Actio+Nom
manastaddan	mannat+V+IV+Der/st+V+Der/adda+V+Actio+Gen
manastaddan	mannat+V+IV+Der/st+V+Der/adda+V+Actio+Acc
manastaddan	mannat+V+IV+Der/st+V+Der/adda+V+Der/n+N+Sg+Nom
manastallan	mannat+V+IV+Der/st+V+Der/alla+V+PrfPrc
manastallan	mannat+V+IV+Der/st+V+Der/alla+V+Actio+Nom
manastallan	mannat+V+IV+Der/st+V+Der/alla+V+Actio+Gen
manastallan	mannat+V+IV+Der/st+V+Der/alla+V+Actio+Acc
manastallan	mannat+V+IV+Der/st+V+Der/alla+V+Der/n+N+Sg+Nom
nissonastan	nisu+Sem/Hum+N+Cmp/SgGen+Cmp#astat+V+TV+Der/n+N+Sg+Nom
nissonastan	nisu+Sem/Hum+N+Cmp/SgGen+Cmp#astat+V+TV+Der/n+N+Sg+Gen
nissonastan	nisson+Sem/Hum+N+Cmp/SgNom+Cmp#astat+V+TV+Der/n+N+Sg+Nom
nissonastan	nisson+Sem/Hum+N+Cmp/SgNom+Cmp#astat+V+TV+Der/n+N+Sg+Gen
nissonastan	nisson+Sem/Hum+N+Cmp/SgGen+Cmp#astat+V+TV+Der/n+N+Sg+Nom
nissonastan	nisson+Sem/Hum+N+Cmp/SgGen+Cmp#astat+V+TV+Der/n+N+Sg+Gen
njalggastaddan	njalgat+V+IV+Der/st+V+Der/adda+V+PrfPrc
njalggastaddan	njalgat+V+IV+Der/st+V+Der/adda+V+Actio+Nom
njalggastaddan	njalgat+V+IV+Der/st+V+Der/adda+V+Actio+Gen
njalggastaddan	njalgat+V+IV+Der/st+V+Der/adda+V+Actio+Acc
njalggastaddan	njalgat+V+IV+Der/st+V+Der/adda+V+Der/n+N+Sg+Nom
njalggastallan	njalgat+V+IV+Der/st+V+Der/alla+V+PrfPrc
njalggastallan	njalgat+V+IV+Der/st+V+Der/alla+V+Actio+Nom
njalggastallan	njalgat+V+IV+Der/st+V+Der/alla+V+Actio+Gen
njalggastallan	njalgat+V+IV+Der/st+V+Der/alla+V+Actio+Acc
njalggastallan	njalgat+V+IV+Der/st+V+Der/alla+V+Der/n+N+Sg+Nom
oassalastan	oassa+N+Cmp/SgNom+Cmp#lasta+N+Ess
oassalastan	oassa+N+Cmp/SgNom+Cmp#lasta+N+Sg+Nom+PxSg1
oassalastan	oassa+N+Cmp/SgNom+Cmp#lasta+N+Sg+Gen+PxSg1
oassalastan	oassa+N+Cmp/SgNom+Cmp#lasta+N+Sg+Acc+PxSg1
oasalastan	oassa+N+Cmp/SgGen+Cmp#lasta+N+Ess
oasalastan	oassa+N+Cmp/SgGen+Cmp#lasta+N+Sg+Nom+PxSg1
oasalastan	oassa+N+Cmp/SgGen+Cmp#lasta+N+Sg+Gen+PxSg1
oasalastan	oassa+N+Cmp/SgGen+Cmp#lasta+N+Sg+Acc+PxSg1
oađđastallan	oađđastallat+V+IV+PrfPrc
oađđastallan	oađđastallat+V+IV+Actio+Nom
oađđastallan	oađđastallat+V+IV+Actio+Gen
oađđastallan	oađđastallat+V+IV+Actio+Acc
oađđastallan	oađđastallat+V+IV+Der/n+N+Sg+Nom
riehkadallan	riehkadallat+V+IV+PrfPrc
riehkadallan	riehkadallat+V+IV+Actio+Nom
riehkadallan	riehkadallat+V+IV+Actio+Gen
riehkadallan	riehkadallat+V+IV+Actio+Acc
riehkadallan	riehkadallat+V+IV+Der/n+N+Sg+Nom
rikkastaddan	riggat+V+IV+Der/st+V+Der/adda+V+PrfPrc
rikkastaddan	riggat+V+IV+Der/st+V+Der/adda+V+Actio+Nom
rikkastaddan	riggat+V+IV+Der/st+V+Der/adda+V+Actio+Gen
rikkastaddan	riggat+V+IV+Der/st+V+Der/adda+V+Actio+Acc
rikkastaddan	riggat+V+IV+Der/st+V+Der/adda+V+Der/n+N+Sg+Nom
rikkastallan	riggat+V+IV+Der/st+V+Der/alla+V+PrfPrc
rikkastallan	riggat+V+IV+Der/st+V+Der/alla+V+Actio+Nom
rikkastallan	riggat+V+IV+Der/st+V+Der/alla+V+Actio+Gen
rikkastallan	riggat+V+IV+Der/st+V+Der/alla+V+Actio+Acc
rikkastallan	riggat+V+IV+Der/st+V+Der/alla+V+Der/n+N+Sg+Nom
rađastaddan	rahtat+V+TV+Der/st+V+Der/adda+V+PrfPrc
rađastaddan	rahtat+V+TV+Der/st+V+Der/adda+V+Actio+Nom
rađastaddan	rahtat+V+TV+Der/st+V+Der/adda+V+Actio+Gen
rađastaddan	rahtat+V+TV+Der/st+V+Der/adda+V+Actio+Acc
rađastaddan	rahtat+V+TV+Der/st+V+Der/adda+V+Der/n+N+Sg+Nom
rađastaddan	rađastit+V+TV+Der/adda+V+PrfPrc
rađastaddan	rađastit+V+TV+Der/adda+V+Actio+Nom
rađastaddan	rađastit+V+TV+Der/adda+V+Actio+Gen
rađastaddan	rađastit+V+TV+Der/adda+V+Actio+Acc
rađastaddan	rađastit+V+TV+Der/adda+V+Der/n+N+Sg+Nom
rađastallan	rahtat+V+TV+Der/st+V+Der/alla+V+PrfPrc
rađastallan	rahtat+V+TV+Der/st+V+Der/alla+V+Actio+Nom
rađastallan	rahtat+V+TV+Der/st+V+Der/alla+V+Actio+Gen
rađastallan	rahtat+V+TV+Der/st+V+Der/alla+V+Actio+Acc
rađastallan	rahtat+V+TV+Der/st+V+Der/alla+V+Der/n+N+Sg+Nom
rađastallan	rađastit+V+TV+Der/alla+V+PrfPrc
rađastallan	rađastit+V+TV+Der/alla+V+Actio+Nom
rađastallan	rađastit+V+TV+Der/alla+V+Actio+Gen
rađastallan	rađastit+V+TV+Der/alla+V+Actio+Acc
rađastallan	rađastit+V+TV+Der/alla+V+Der/n+N+Sg+Nom
searvadaddan	searvadit+V+IV+Der/adda+V+PrfPrc
searvadaddan	searvadit+V+IV+Der/adda+V+Actio+Nom
searvadaddan	searvadit+V+IV+Der/adda+V+Actio+Gen
searvadaddan	searvadit+V+IV+Der/adda+V+Actio+Acc
searvadaddan	searvadit+V+IV+Der/adda+V+Der/n+N+Sg+Nom
searvadallan	searvadit+V+IV+Der/alla+V+PrfPrc
searvadallan	searvadit+V+IV+Der/alla+V+Actio+Nom
searvadallan	searvadit+V+IV+Der/alla+V+Actio+Gen
searvadallan	searvadit+V+IV+Der/alla+V+Actio+Acc
searvadallan	searvadit+V+IV+Der/alla+V+Der/n+N+Sg+Nom
sierranastan	sierrat+V+TV+Der/n+N+Cmp/SgNom+Cmp#astat+V+TV+Der/n+N+Sg+Nom
sierranastan	sierrat+V+TV+Der/n+N+Cmp/SgNom+Cmp#astat+V+TV+Der/n+N+Sg+Gen
sihkkelastan	sihkkel+Sem/Veh+N+Cmp/SgNom+Cmp#astat+V+TV+Der/n+N+Sg+Nom
sihkkelastan	sihkkel+Sem/Veh+N+Cmp/SgNom+Cmp#astat+V+TV+Der/n+N+Sg+Gen
sihkkelastan	sihkkel+Sem/Veh+N+Cmp/SgGen+Cmp#astat+V+TV+Der/n+N+Sg+Nom
sihkkelastan	sihkkel+Sem/Veh+N+Cmp/SgGen+Cmp#astat+V+TV+Der/n+N+Sg+Gen
snahpastallan	snahpastit+V+IV+Der/alla+V+PrfPrc
snahpastallan	snahpastit+V+IV+Der/alla+V+Actio+Nom
snahpastallan	snahpastit+V+IV+Der/alla+V+Actio+Gen
snahpastallan	snahpastit+V+IV+Der/alla+V+Actio+Acc
snahpastallan	snahpastit+V+IV+Der/alla+V+Der/n+N+Sg+Nom
soappastaddan	soappastit+V+IV+Der/adda+V+PrfPrc
soappastaddan	soappastit+V+IV+Der/adda+V+Actio+Nom
soappastaddan	soappastit+V+IV+Der/adda+V+Actio+Gen
soappastaddan	soappastit+V+IV+Der/adda+V+Actio+Acc
soappastaddan	soappastit+V+IV+Der/adda+V+Der/n+N+Sg+Nom
soappastallan	soappastit+V+IV+Der/alla+V+PrfPrc
soappastallan	soappastit+V+IV+Der/alla+V+Actio+Nom
soappastallan	soappastit+V+IV+Der/alla+V+Actio+Gen
soappastallan	soappastit+V+IV+Der/alla+V+Actio+Acc
soappastallan	soappastit+V+IV+Der/alla+V+Der/n+N+Sg+Nom
sparkelastan	sparkel+N+Cmp/SgNom+Cmp#astat+V+TV+Der/n+N+Sg+Nom
sparkelastan	sparkel+N+Cmp/SgNom+Cmp#astat+V+TV+Der/n+N+Sg+Gen
sparkelastan	sparkel+N+Cmp/SgGen+Cmp#astat+V+TV+Der/n+N+Sg+Nom
sparkelastan	sparkel+N+Cmp/SgGen+Cmp#astat+V+TV+Der/n+N+Sg+Gen
speadjalastan	speajal+N+Cmp/SgGen+Cmp#astat+V+TV+Der/n+N+Sg+Nom
speadjalastan	speajal+N+Cmp/SgGen+Cmp#astat+V+TV+Der/n+N+Sg+Gen
speadjalastan	speadjal+N+Cmp/SgNom+Cmp#astat+V+TV+Der/n+N+Sg+Nom
speadjalastan	speadjal+N+Cmp/SgNom+Cmp#astat+V+TV+Der/n+N+Sg+Gen
speadjalastan	speadjal+N+Cmp/SgGen+Cmp#astat+V+TV+Der/n+N+Sg+Nom
speadjalastan	speadjal+N+Cmp/SgGen+Cmp#astat+V+TV+Der/n+N+Sg+Gen
suohpanastan	suohpan+N+Cmp/SgNom+Cmp#astat+V+TV+Der/n+N+Sg+Nom
suohpanastan	suohpan+N+Cmp/SgNom+Cmp#astat+V+TV+Der/n+N+Sg+Gen
suohpanastan	suohpan+N+Cmp/SgGen+Cmp#astat+V+TV+Der/n+N+Sg+Nom
suohpanastan	suohpan+N+Cmp/SgGen+Cmp#astat+V+TV+Der/n+N+Sg+Gen
suotnjarastan	suonjar+N+Cmp/SgGen+Cmp#astat+V+TV+Der/n+N+Sg+Nom
suotnjarastan	suonjar+N+Cmp/SgGen+Cmp#astat+V+TV+Der/n+N+Sg+Gen
syhkkelastan	syhkkel+N+Cmp/SgNom+Cmp#astat+V+TV+Der/n+N+Sg+Nom
syhkkelastan	syhkkel+N+Cmp/SgNom+Cmp#astat+V+TV+Der/n+N+Sg+Gen
syhkkelastan	syhkkel+N+Cmp/SgGen+Cmp#astat+V+TV+Der/n+N+Sg+Nom
syhkkelastan	syhkkel+N+Cmp/SgGen+Cmp#astat+V+TV+Der/n+N+Sg+Gen
sykkelastan	sykkel+N+Cmp/SgNom+Cmp#astat+V+TV+Der/n+N+Sg+Nom
sykkelastan	sykkel+N+Cmp/SgNom+Cmp#astat+V+TV+Der/n+N+Sg+Gen
sykkelastan	sykkel+N+Cmp/SgGen+Cmp#astat+V+TV+Der/n+N+Sg+Nom
sykkelastan	sykkel+N+Cmp/SgGen+Cmp#astat+V+TV+Der/n+N+Sg+Gen
valastallan	valastit+V+TV+Der/alla+V+PrfPrc
valastallan	valastit+V+TV+Der/alla+V+Actio+Nom
valastallan	valastit+V+TV+Der/alla+V+Actio+Gen
valastallan	valastit+V+TV+Der/alla+V+Actio+Acc
valastallan	valastit+V+TV+Der/alla+V+Der/n+N+Sg+Nom
vihtanastan	vihtan+Sem/Hum+N+Cmp/SgNom+Cmp#astat+V+TV+Der/n+N+Sg+Nom
vihtanastan	vihtan+Sem/Hum+N+Cmp/SgNom+Cmp#astat+V+TV+Der/n+N+Sg+Gen
vihtanastan	vihtan+Sem/Hum+N+Cmp/SgGen+Cmp#astat+V+TV+Der/n+N+Sg+Nom
vihtanastan	vihtan+Sem/Hum+N+Cmp/SgGen+Cmp#astat+V+TV+Der/n+N+Sg+Gen
vuoddjastallan	vuoddjastallat+V+IV+PrfPrc
vuoddjastallan	vuoddjastallat+V+IV+Actio+Nom
vuoddjastallan	vuoddjastallat+V+IV+Actio+Gen
vuoddjastallan	vuoddjastallat+V+IV+Actio+Acc
vuoddjastallan	vuoddjastallat+V+IV+Der/n+N+Sg+Nom
vuodjaladdan	vuodja+N+Cmp/SgNom+Cmp#laddat+V+IV+Der/n+N+Sg+Nom
vuodjaladdan	vuodja+N+Cmp/SgNom+Cmp#laddat+V+IV+Der/n+N+Sg+Gen
vuodjaladdan	vuodjat+V+IV+Der/l+V+Der/adda+V+PrfPrc
vuodjaladdan	vuodjat+V+IV+Der/l+V+Der/adda+V+Actio+Nom
vuodjaladdan	vuodjat+V+IV+Der/l+V+Der/adda+V+Actio+Gen
vuodjaladdan	vuodjat+V+IV+Der/l+V+Der/adda+V+Actio+Acc
vuodjaladdan	vuodjat+V+IV+Der/l+V+Der/adda+V+Der/n+N+Sg+Nom
vuodjaladdan	vuodjalit+V+IV+Der/adda+V+PrfPrc
vuodjaladdan	vuodjalit+V+IV+Der/adda+V+Actio+Nom
vuodjaladdan	vuodjalit+V+IV+Der/adda+V+Actio+Gen
vuodjaladdan	vuodjalit+V+IV+Der/adda+V+Actio+Acc
vuodjaladdan	vuodjalit+V+IV+Der/adda+V+Der/n+N+Sg+Nom
vuojastaddan	vuodjat+V+IV+Der/st+V+Der/adda+V+PrfPrc
vuojastaddan	vuodjat+V+IV+Der/st+V+Der/adda+V+Actio+Nom
vuojastaddan	vuodjat+V+IV+Der/st+V+Der/adda+V+Actio+Gen
vuojastaddan	vuodjat+V+IV+Der/st+V+Der/adda+V+Actio+Acc
vuojastaddan	vuodjat+V+IV+Der/st+V+Der/adda+V+Der/n+N+Sg+Nom
vuojastallan	vuodjat+V+IV+Der/st+V+Der/alla+V+PrfPrc
vuojastallan	vuodjat+V+IV+Der/st+V+Der/alla+V+Actio+Nom
vuojastallan	vuodjat+V+IV+Der/st+V+Der/alla+V+Actio+Gen
vuojastallan	vuodjat+V+IV+Der/st+V+Der/alla+V+Actio+Acc
vuojastallan	vuodjat+V+IV+Der/st+V+Der/alla+V+Der/n+N+Sg+Nom
arvvastaddan	arvat+V+IV+Der/st+V+Der/adda+V+PrfPrc
arvvastaddan	arvat+V+IV+Der/st+V+Der/adda+V+Actio+Nom
arvvastaddan	arvat+V+IV+Der/st+V+Der/adda+V+Actio+Gen
arvvastaddan	arvat+V+IV+Der/st+V+Der/adda+V+Actio+Acc
arvvastaddan	arvat+V+IV+Der/st+V+Der/adda+V+Der/n+N+Sg+Nom
arvvastallan	arvat+V+IV+Der/st+V+Der/alla+V+PrfPrc
arvvastallan	arvat+V+IV+Der/st+V+Der/alla+V+Actio+Nom
arvvastallan	arvat+V+IV+Der/st+V+Der/alla+V+Actio+Gen
arvvastallan	arvat+V+IV+Der/st+V+Der/alla+V+Actio+Acc
arvvastallan	arvat+V+IV+Der/st+V+Der/alla+V+Der/n+N+Sg+Nom
čavganaddan	čavganaddat+V+IV+PrfPrc
čavganaddan	čavganaddat+V+IV+Actio+Nom
čavganaddan	čavganaddat+V+IV+Actio+Gen
čavganaddan	čavganaddat+V+IV+Actio+Acc
čavganaddan	čavganaddat+V+IV+Der/n+N+Sg+Nom
čavganaddan	čavganit+V+IV+Der/adda+V+PrfPrc
čavganaddan	čavganit+V+IV+Der/adda+V+Actio+Nom
čavganaddan	čavganit+V+IV+Der/adda+V+Actio+Gen
čavganaddan	čavganit+V+IV+Der/adda+V+Actio+Acc
čavganaddan	čavganit+V+IV+Der/adda+V+Der/n+N+Sg+Nom
čeavllastallan	čeavllastallat+V+IV+PrfPrc
čeavllastallan	čeavllastallat+V+IV+Actio+Nom
čeavllastallan	čeavllastallat+V+IV+Actio+Gen
čeavllastallan	čeavllastallat+V+IV+Actio+Acc
čeavllastallan	čeavllastallat+V+IV+Der/n+N+Sg+Nom
čoahkkinastan	čoahkkin+N+Cmp/SgGen+Cmp#astat+V+TV+Der/n+N+Sg+Nom
čoahkkinastan	čoahkkin+N+Cmp/SgGen+Cmp#astat+V+TV+Der/n+N+Sg+Gen
čoahkkinastan	čoahkkin+N+Cmp/SgNom+Cmp#astat+V+TV+Der/n+N+Sg+Nom
čoahkkinastan	čoahkkin+N+Cmp/SgNom+Cmp#astat+V+TV+Der/n+N+Sg+Gen
čohkanastan	čohkat+V+TV+Der/n+N+Cmp/SgNom+Cmp#astat+V+TV+Der/n+N+Sg+Nom
čohkanastan	čohkat+V+TV+Der/n+N+Cmp/SgNom+Cmp#astat+V+TV+Der/n+N+Sg+Gen
čuoimmastaddan	čuoimmastit+V+TV+Der/adda+V+PrfPrc
čuoimmastaddan	čuoimmastit+V+TV+Der/adda+V+Actio+Nom
čuoimmastaddan	čuoimmastit+V+TV+Der/adda+V+Actio+Gen
čuoimmastaddan	čuoimmastit+V+TV+Der/adda+V+Actio+Acc
čuoimmastaddan	čuoimmastit+V+TV+Der/adda+V+Der/n+N+Sg+Nom
čuoimmastallan	čuoimmastit+V+TV+Der/alla+V+PrfPrc
čuoimmastallan	čuoimmastit+V+TV+Der/alla+V+Actio+Nom
čuoimmastallan	čuoimmastit+V+TV+Der/alla+V+Actio+Gen
čuoimmastallan	čuoimmastit+V+TV+Der/alla+V+Actio+Acc
čuoimmastallan	čuoimmastit+V+TV+Der/alla+V+Der/n+N+Sg+Nom
čuoimmastallan	čuoimmastallat+V+IV+PrfPrc
čuoimmastallan	čuoimmastallat+V+IV+Actio+Nom
čuoimmastallan	čuoimmastallat+V+IV+Actio+Gen
čuoimmastallan	čuoimmastallat+V+IV+Actio+Acc
čuoimmastallan	čuoimmastallat+V+IV+Der/n+N+Sg+Nom
čuotnamastan	čuotna+N+Cmp/SgNom+Cmp#masta+N+Ess
čuotnamastan	čuotna+N+Cmp/SgNom+Cmp#masta+N+Sg+Nom+PxSg1
čuotnamastan	čuotna+N+Cmp/SgNom+Cmp#masta+N+Sg+Gen+PxSg1
čuotnamastan	čuotna+N+Cmp/SgNom+Cmp#masta+N+Sg+Acc+PxSg1
čuotnamastan	čuotna+N+Cmp/SgNom+Cmp#mastat+V+IV+Der/n+N+Sg+Nom
čuotnamastan	čuotna+N+Cmp/SgNom+Cmp#mastat+V+IV+Der/n+N+Sg+Gen
čuovggahaddan	čuovgat+V+TV+Der/h+V+Der/adda+V+PrfPrc
čuovggahaddan	čuovgat+V+TV+Der/h+V+Der/adda+V+Actio+Nom
čuovggahaddan	čuovgat+V+TV+Der/h+V+Der/adda+V+Actio+Gen
čuovggahaddan	čuovgat+V+TV+Der/h+V+Der/adda+V+Actio+Acc
čuovggahaddan	čuovgat+V+TV+Der/h+V+Der/adda+V+Der/n+N+Sg+Nom
čuovggahaddan	čuovggahit+V+TV+Der/adda+V+PrfPrc
čuovggahaddan	čuovggahit+V+TV+Der/adda+V+Actio+Nom
čuovggahaddan	čuovggahit+V+TV+Der/adda+V+Actio+Gen
čuovggahaddan	čuovggahit+V+TV+Der/adda+V+Actio+Acc
čuovggahaddan	čuovggahit+V+TV+Der/adda+V+Der/n+N+Sg+Nom
čuovggahallan	čuovgat+V+TV+Der/halla+V+PrfPrc
čuovggahallan	čuovgat+V+TV+Der/halla+V+Actio+Nom
čuovggahallan	čuovgat+V+TV+Der/halla+V+Actio+Gen
čuovggahallan	čuovgat+V+TV+Der/halla+V+Actio+Acc
čuovggahallan	čuovgat+V+TV+Der/halla+V+Der/n+N+Sg+Nom
čuovggahallan	čuovgat+V+TV+Der/halla+V+Der/n+N+Sg+Gen
čuovggahallan	čuovgat+V+TV+Der/h+V+Der/alla+V+PrfPrc
čuovggahallan	čuovgat+V+TV+Der/h+V+Der/alla+V+Actio+Nom
čuovggahallan	čuovgat+V+TV+Der/h+V+Der/alla+V+Actio+Gen
čuovggahallan	čuovgat+V+TV+Der/h+V+Der/alla+V+Actio+Acc
čuovggahallan	čuovgat+V+TV+Der/h+V+Der/alla+V+Der/n+N+Sg+Nom
čuovggahallan	čuovggahit+V+TV+Der/alla+V+PrfPrc
čuovggahallan	čuovggahit+V+TV+Der/alla+V+Actio+Nom
čuovggahallan	čuovggahit+V+TV+Der/alla+V+Actio+Gen
čuovggahallan	čuovggahit+V+TV+Der/alla+V+Actio+Acc
čuovggahallan	čuovggahit+V+TV+Der/alla+V+Der/n+N+Sg+Nom
bilkkaruššan	bilka+N+Cmp/SgGen+Cmp#ruššat+V+TV+Der/n+N+Sg+Nom
bilkkaruššan	bilka+N+Cmp/SgGen+Cmp#ruššat+V+TV+Der/n+N+Sg+Gen
bilkaruššan	bilka+N+Cmp/SgNom+Cmp#ruššat+V+TV+Der/n+N+Sg+Nom
bilkaruššan	bilka+N+Cmp/SgNom+Cmp#ruššat+V+TV+Der/n+N+Sg+Gen
buoskaruššan	buoska+Sem/Hum+N+Cmp/SgNom+Cmp#ruššat+V+TV+Der/n+N+Sg+Nom
buoskaruššan	buoska+Sem/Hum+N+Cmp/SgNom+Cmp#ruššat+V+TV+Der/n+N+Sg+Gen
bahrran	bahrrat+V+IV+PrfPrc
bahrran	bahrrat+V+IV+Actio+Nom
bahrran	bahrrat+V+IV+Actio+Gen
bahrran	bahrrat+V+IV+Actio+Acc
bahrran	bahrrat+V+IV+Der/n+N+Sg+Nom
bahrran	bahrrat+V+IV+Der/n+N+Sg+Gen
cahkkan	cahkkanit+V+IV+VGen
cahkkan	cahkkanit+V+IV+Imprt+Sg2
cahkkan	cahkkanit+V+IV+Imprt+ConNeg
cahkkan	cahkkanit+V+IV+Ind+Prs+ConNeg
dahkan	dahkat+V+TV+PrfPrc
dahkan	dahkat+V+TV+Actio+Nom
dahkan	dahkat+V+TV+Actio+Gen
dahkan	dahkat+V+TV+Actio+Acc
dahkan	dahkat+V+TV+Der/n+N+Sg+Nom
dahkan	dahkat+V+TV+Der/n+N+Sg+Gen
dahkan	dahkan+N+Sg+Nom
dahkan	dahkan+N+Sg+Gen
darran	darrat+V+IV+PrfPrc
darran	darrat+V+IV+Actio+Nom
darran	darrat+V+IV+Actio+Gen
darran	darrat+V+IV+Actio+Acc
darran	darrat+V+IV+Der/n+N+Sg+Nom
darran	darrat+V+IV+Der/n+N+Sg+Gen
gahččan	gahččat+V+IV+PrfPrc
gahččan	gahččat+V+IV+Actio+Nom
gahččan	gahččat+V+IV+Actio+Gen
gahččan	gahččat+V+IV+Actio+Acc
gahččan	gahččat+V+IV+Der/n+N+Sg+Nom
gahččan	gahččat+V+IV+Der/n+N+Sg+Gen
laddan	laddat+V+IV+PrfPrc
laddan	laddat+V+IV+Actio+Nom
laddan	laddat+V+IV+Actio+Gen
laddan	laddat+V+IV+Actio+Acc
laddan	laddat+V+IV+Der/n+N+Sg+Nom
laddan	laddat+V+IV+Der/n+N+Sg+Gen
laktan	lakta+N+Ess
laktan	lakta+N+Sg+Nom+PxSg1
laktan	lakta+N+Sg+Gen+PxSg1
laktan	lakta+N+Sg+Acc+PxSg1
njahkan	njahkat+V+IV+PrfPrc
njahkan	njahkat+V+IV+Actio+Nom
njahkan	njahkat+V+IV+Actio+Gen
njahkan	njahkat+V+IV+Actio+Acc
njahkan	njahkat+V+IV+Der/n+N+Sg+Nom
njahkan	njahkat+V+IV+Der/n+N+Sg+Gen
njaŋgan	njaŋgat+V+IV+PrfPrc
njaŋgan	njaŋgat+V+IV+Actio+Nom
njaŋgan	njaŋgat+V+IV+Actio+Gen
njaŋgan	njaŋgat+V+IV+Actio+Acc
njaŋgan	njaŋgat+V+IV+Der/n+N+Sg+Nom
njaŋgan	njaŋgat+V+IV+Der/n+N+Sg+Gen
rahkan	rahkat+V+TV+PrfPrc
rahkan	rahkat+V+TV+Actio+Nom
rahkan	rahkat+V+TV+Actio+Gen
rahkan	rahkat+V+TV+Actio+Acc
rahkan	rahkat+V+TV+Der/n+N+Sg+Nom
rahkan	rahkat+V+TV+Der/n+N+Sg+Gen
rahkan	rahkan+Adv
rahtan	rahtat+V+TV+PrfPrc
rahtan	rahtat+V+TV+Actio+Nom
rahtan	rahtat+V+TV+Actio+Gen
rahtan	rahtat+V+TV+Actio+Acc
rahtan	rahtat+V+TV+Der/n+N+Sg+Nom
rahtan	rahtat+V+TV+Der/n+N+Sg+Gen
skihparuššan	skibas+A+Attr+Cmp#ruššat+V+TV+Der/n+N+Sg+Nom
skihparuššan	skibas+A+Attr+Cmp#ruššat+V+TV+Der/n+N+Sg+Gen
skihparuššan	skihpa+N+Cmp/SgNom+Cmp#ruššat+V+TV+Der/n+N+Sg+Nom
skihparuššan	skihpa+N+Cmp/SgNom+Cmp#ruššat+V+TV+Der/n+N+Sg+Gen
arvvohuššan	arvu+N+Cmp/SgGen+Cmp#hušša+N+Ess
arvvohuššan	arvu+N+Cmp/SgGen+Cmp#hušša+N+Sg+Nom+PxSg1
arvvohuššan	arvu+N+Cmp/SgGen+Cmp#hušša+N+Sg+Gen+PxSg1
arvvohuššan	arvu+N+Cmp/SgGen+Cmp#hušša+N+Sg+Acc+PxSg1
arvvohuššan	arvu+N+Cmp/SgGen+Cmp#huššat+V+IV+Der/n+N+Sg+Nom
arvvohuššan	arvu+N+Cmp/SgGen+Cmp#huššat+V+IV+Der/n+N+Sg+Gen
astan	astat+V+TV+PrfPrc
astan	astat+V+TV+Actio+Nom
astan	astat+V+TV+Actio+Gen
astan	astat+V+TV+Actio+Acc
astan	astat+V+TV+Der/n+N+Sg+Nom
astan	astat+V+TV+Der/n+N+Sg+Gen
čuohcan	čuohcat+V+IV+PrfPrc
čuohcan	čuohcat+V+IV+Actio+Nom
čuohcan	čuohcat+V+IV+Actio+Gen
čuohcan	čuohcat+V+IV+Actio+Acc
čuohcan	čuohcat+V+IV+Der/n+N+Sg+Nom
čuohcan	čuohcat+V+IV+Der/n+N+Sg+Gen
čahkan	čahkkat+V+IV+Ind+Prs+Sg1
čalgan	čalgat+V+IV+PrfPrc
čalgan	čalgat+V+IV+Actio+Nom
čalgan	čalgat+V+IV+Actio+Gen
čalgan	čalgat+V+IV+Actio+Acc
čalgan	čalgat+V+IV+Der/n+N+Sg+Nom
čalgan	čalgat+V+IV+Der/n+N+Sg+Gen
bahtan	bahta+N+Ess
bahtan	bahta+N+Sg+Nom+PxSg1
bahtan	bahta+N+Sg+Gen+PxSg1
bahtan	bahta+N+Sg+Acc+PxSg1
bastan	basta+N+Ess
bastan	basta+N+Sg+Nom+PxSg1
bastan	basta+N+Sg+Gen+PxSg1
bastan	basta+N+Sg+Acc+PxSg1
bastan	basttat+N+Ess
borgan	borgat+V+TV+PrfPrc
borgan	borgat+V+TV+Actio+Nom
borgan	borgat+V+TV+Actio+Gen
borgan	borgat+V+TV+Actio+Acc
borgan	borgat+V+TV+Der/n+N+Sg+Nom
borgan	borgat+V+TV+Der/n+N+Sg+Gen
borgan	borga+Sem/Wthr+N+Ess
borgan	borga+Sem/Wthr+N+Sg+Nom+PxSg1
borgan	borga+Sem/Wthr+N+Sg+Gen+PxSg1
borgan	borga+Sem/Wthr+N+Sg+Acc+PxSg1
buollan	buolla+N+Ess
buollan	buolla+N+Sg+Nom+PxSg1
buollan	buolla+N+Sg+Gen+PxSg1
buollan	buolla+N+Sg+Acc+PxSg1
ballan	ballat+V+TV+PrfPrc
ballan	ballat+V+TV+Actio+Nom
ballan	ballat+V+TV+Actio+Gen
ballan	ballat+V+TV+Actio+Acc
ballan	ballat+V+TV+Der/n+N+Sg+Nom
ballan	ballat+V+TV+Der/n+N+Sg+Gen
coican	coica+N+Ess
coican	coica+N+Sg+Nom+PxSg1
coican	coica+N+Sg+Gen+PxSg1
coican	coica+N+Sg+Acc+PxSg1
cahkkan	cahkkanit+V+IV+VGen
cahkkan	cahkkanit+V+IV+Imprt+Sg2
cahkkan	cahkkanit+V+IV+Imprt+ConNeg
cahkkan	cahkkanit+V+IV+Ind+Prs+ConNeg
darvan	darvat+V+TV+PrfPrc
darvan	darvat+V+TV+Actio+Nom
darvan	darvat+V+TV+Actio+Gen
darvan	darvat+V+TV+Actio+Acc
darvan	darvat+V+TV+Der/n+N+Sg+Nom
darvan	darvat+V+TV+Der/n+N+Sg+Gen
gahkkan	gahkkat+V+TV+PrfPrc
gahkkan	gahkkat+V+TV+Actio+Nom
gahkkan	gahkkat+V+TV+Actio+Gen
gahkkan	gahkkat+V+TV+Actio+Acc
gahkkan	gahkkat+V+TV+Der/n+N+Sg+Nom
gahkkan	gahkkat+V+TV+Der/n+N+Sg+Gen
gargan	garga+N+Ess
gargan	garga+N+Sg+Nom+PxSg1
gargan	garga+N+Sg+Gen+PxSg1
gargan	garga+N+Sg+Acc+PxSg1
geallan	geallat+V+TV+PrfPrc
geallan	geallat+V+TV+Actio+Nom
geallan	geallat+V+TV+Actio+Gen
geallan	geallat+V+TV+Actio+Acc
geallan	geallat+V+TV+Der/n+N+Sg+Nom
geallan	geallat+V+TV+Der/n+N+Sg+Gen
geavlan	geavla+N+Ess
geavlan	geavla+N+Sg+Nom+PxSg1
geavlan	geavla+N+Sg+Gen+PxSg1
geavlan	geavla+N+Sg+Acc+PxSg1
gilkan	gilka+N+Ess
gilkan	gilka+N+Sg+Nom+PxSg1
gilkan	gilka+N+Sg+Gen+PxSg1
gilkan	gilka+N+Sg+Acc+PxSg1
gilkan	gilkat+V+IV+PrfPrc
gilkan	gilkat+V+IV+Actio+Nom
gilkan	gilkat+V+IV+Actio+Gen
gilkan	gilkat+V+IV+Actio+Acc
gilkan	gilkat+V+IV+Der/n+N+Sg+Nom
gilkan	gilkat+V+IV+Der/n+N+Sg+Gen
girtan	girtat+V+IV+PrfPrc
girtan	girtat+V+IV+Actio+Nom
girtan	girtat+V+IV+Actio+Gen
girtan	girtat+V+IV+Actio+Acc
girtan	girtat+V+IV+Der/n+N+Sg+Nom
girtan	girtat+V+IV+Der/n+N+Sg+Gen
joavdan	joavdat+V+IV+PrfPrc
joavdan	joavdat+V+IV+Actio+Nom
joavdan	joavdat+V+IV+Actio+Gen
joavdan	joavdat+V+IV+Actio+Acc
joavdan	joavdat+V+IV+Der/n+N+Sg+Nom
joavdan	joavdat+V+IV+Der/n+N+Sg+Gen
japman	japma+N+Ess
japman	japma+N+Sg+Nom+PxSg1
japman	japma+N+Sg+Gen+PxSg1
japman	japma+N+Sg+Acc+PxSg1
japman	japmat+V+IV+PrfPrc
japman	japmat+V+IV+Actio+Nom
japman	japmat+V+IV+Actio+Gen
japman	japmat+V+IV+Actio+Acc
japman	japmat+V+IV+Der/n+N+Sg+Nom
japman	japmat+V+IV+Der/n+N+Sg+Gen
leavgan	leavga+N+Ess
leavgan	leavga+N+Sg+Nom+PxSg1
leavgan	leavga+N+Sg+Gen+PxSg1
leavgan	leavga+N+Sg+Acc+PxSg1
loaggan	loagga+N+Ess
loaggan	loagga+N+Sg+Nom+PxSg1
loaggan	loagga+N+Sg+Gen+PxSg1
loaggan	loagga+N+Sg+Acc+PxSg1
loahkkan	loahkka+Sem/Ani+N+Ess
loahkkan	loahkka+Sem/Ani+N+Sg+Nom+PxSg1
loahkkan	loahkka+Sem/Ani+N+Sg+Gen+PxSg1
loahkkan	loahkka+Sem/Ani+N+Sg+Acc+PxSg1
loškan	loškat+V+IV+PrfPrc
loškan	loškat+V+IV+Actio+Nom
loškan	loškat+V+IV+Actio+Gen
loškan	loškat+V+IV+Actio+Acc
loškan	loškat+V+IV+Der/n+N+Sg+Nom
loškan	loškat+V+IV+Der/n+N+Sg+Gen
njuohppan	njuohppat+V+IV+PrfPrc
njuohppan	njuohppat+V+IV+Actio+Nom
njuohppan	njuohppat+V+IV+Actio+Gen
njuohppan	njuohppat+V+IV+Actio+Acc
njuohppan	njuohppat+V+IV+Der/n+N+Sg+Nom
njuohppan	njuohppat+V+IV+Der/n+N+Sg+Gen
roaŋgan	roaŋga+N+Ess
roaŋgan	roaŋga+N+Sg+Nom+PxSg1
roaŋgan	roaŋga+N+Sg+Gen+PxSg1
roaŋgan	roaŋga+N+Sg+Acc+PxSg1
ruŋkan	ruŋka+Sem/Hum+Sem/Ani+N+Ess
ruŋkan	ruŋka+Sem/Hum+Sem/Ani+N+Sg+Nom+PxSg1
ruŋkan	ruŋka+Sem/Hum+Sem/Ani+N+Sg+Gen+PxSg1
ruŋkan	ruŋka+Sem/Hum+Sem/Ani+N+Sg+Acc+PxSg1
skilkan	skilka+N+Ess
skilkan	skilka+N+Sg+Nom+PxSg1
skilkan	skilka+N+Sg+Gen+PxSg1
skilkan	skilka+N+Sg+Acc+PxSg1
soican	soica+N+Ess
soican	soica+N+Sg+Nom+PxSg1
soican	soica+N+Sg+Gen+PxSg1
soican	soica+N+Sg+Acc+PxSg1
spaigan	spaigat+V+IV+PrfPrc
spaigan	spaigat+V+IV+Actio+Nom
spaigan	spaigat+V+IV+Actio+Gen
spaigan	spaigat+V+IV+Actio+Acc
spaigan	spaigat+V+IV+Der/n+N+Sg+Nom
spaigan	spaigat+V+IV+Der/n+N+Sg+Gen
aktan	aktan+Adv
čuohcan	čuohcat+V+IV+PrfPrc
čuohcan	čuohcat+V+IV+Actio+Nom
čuohcan	čuohcat+V+IV+Actio+Gen
čuohcan	čuohcat+V+IV+Actio+Acc
čuohcan	čuohcat+V+IV+Der/n+N+Sg+Nom
čuohcan	čuohcat+V+IV+Der/n+N+Sg+Gen
šuvgan	šuvgat+V+IV+PrfPrc
šuvgan	šuvgat+V+IV+Actio+Nom
šuvgan	šuvgat+V+IV+Actio+Gen
šuvgan	šuvgat+V+IV+Actio+Acc
šuvgan	šuvgat+V+IV+Der/n+N+Sg+Nom
šuvgan	šuvgat+V+IV+Der/n+N+Sg+Gen
